【裁判字號】    98,訴,372
【裁判日期】    980923
【裁判案由】    違反毒品危害防制條例
【裁判全文】
臺灣花蓮地方法院刑事判決               98年度訴字第372號
公  訴  人  臺灣花蓮地方法院檢察署檢察官
被      告  甲○○
                    （另案於臺灣宜蘭監獄執行中）
上列被告因違反毒品危害防制條例案件，經檢察官提起公訴（98
年度毒偵字第390 號），被告於本院準備程序中就被訴之事實為
有罪之陳述，經合議庭評議後，裁定由受命法官獨任進行簡式審
判程序，本院判決如下：
    主  文
甲○○施用第一級毒品，處有期徒刑柒月；又施用第二級毒品，
處有期徒刑肆月。應執行有期徒刑拾月。
    事  實
一、甲○○前因施用毒品案件，經送觀察、勒戒後，認無繼續施
    用毒品之傾向，於民國96年6月20 日釋放。詎猶不知悔改，
    復基於施用第一級毒品海洛因之犯意，於98年6月12日晚上7
    時許，在范坤炎位於花蓮市美崙地區某處之租屋處內，以針
    筒注射之方式，施用海洛因1 次。又基於施用第二級毒品甲
    基安非他命之犯意，於98年6月12日晚上8時許，在上開范坤
    炎之租屋處內，以玻璃球燒烤之方式，施用甲基安非他命 1
    次。嗣花蓮縣警察局吉安分局警員於98年6月12 日晚上8 時
    40分許，因蕭國隆竊盜案至花蓮市○○○路217 號2樓之1處
    取贓時，甲○○於上開警員尚不知其有施用海洛因之犯行前
    ，向有偵查權限之警員自首，承認其有施用海洛因而接受裁
    判，經其同意由警採尿送驗，除呈嗎啡、可待因陽性反應外
    ，尚有安非他命及甲基安非他命之陽性反應，因而又查獲甲
    ○○施用甲基安非他命之犯行。
二、案經花蓮縣警察局吉安分局報告臺灣花蓮地方法院檢察署檢
    察官偵查起訴。
    理  由
一、按刑事訴訟法第273條之1第1 項規定，除被告所犯為死刑、
    無期徒刑、最輕本刑為3 年以上有期徒刑之罪、或高等法院
    管轄第一審案件者外，於審判期日前之程序進行中，被告先
    就被訴事實為有罪之陳述時，審判長得告知被告簡式審判程
    序之旨，並聽取當事人、代理人、辯護人及輔佐人之意見後
    ，裁定進行簡式審判程序。經查，本件被告甲○○被訴違反
    毒品危害防制條例案件，為前開不得進行簡式審判程序以外
    之案件，且被告於本院行準備程序時就被訴事實為有罪之陳
    述，經本院告知被告簡式審判程序之旨，並聽取被告之意見
    後，爰依前開刑事訴訟法第273條之1第1 項之規定，當庭裁
    定改依簡式審判程序並由受命法官獨任審判之，合先敘明。
二、被告甲○○於上開時、地施用海洛因及甲基安非他命之事實
    ，業據其於本院審理時坦承不諱，而被告為警採集之尿液，
    經送驗結果呈嗎啡、可待因、安非他命及甲基安非他命陽性
    反應，有慈濟大學濫用藥物檢驗中心檢驗總表、毒品案件尿
    液檢體採集送驗檢體紀錄表各1 份在卷可稽，被告上開自白
    與事實相符，堪信其為真。又被告前受觀察、勒戒釋放後 5
    年內，再犯本案施用毒品案件，有臺灣高等法院被告前案紀
    錄表1 份在卷可查。是以本件事證已臻明確，被告犯行堪予
    認定，應依法論科。
三、按海洛因係毒品危害防制條例第2條第2項第1 款所稱之第一
    級毒品；甲基安非他命係毒品危害防制條例第2條第2 項第2
    款所稱之第二級毒品。核被告所為，係犯毒品危害防制條例
    第10條第1項之施用第一級毒品罪及同法第10條第2項之施用
    第二級毒品罪。被告施用前持有海洛因及甲基安非他命之低
    度行為，應為施用海洛因及甲基安非他命之高度行為所吸收
    ，不另論罪。其所犯上開二罪，犯意各別，行為不同，應予
    分論併罰。次按受有期徒刑之執行完畢，或受無期徒刑或有
    期徒刑一部之執行而赦免後，5 年以內再犯有期徒刑以上之
    罪者，始為累犯，此觀刑法第47條之規定自明，又被告犯應
    併合處罰之數罪，經法院分別判處有期徒刑確定，並依檢察
    官之聲請，以裁定定其數罪之應執行刑確定，該數罪是否執
    行完畢，係以所定之刑是否全部執行完畢為斷。其在未裁定
    前已先執行之有期徒刑之罪，因嗣後合併他罪定應執行刑之
    結果，檢察官所換發之執行指揮書，係執行應執行刑，其前
    已執行之有期徒刑部分，僅應予扣除，不能認為已執行完畢
    ，最高法院94年度臺非字第249 號判決意旨可參。本件起訴
    書雖認被告前因施用毒品案件，經本院分別判處有期徒刑 4
    月、7月確定，經本院裁定應執行有期徒刑10 月確定，甫於
    98年4月10 日徒刑執行完畢，竟為本件犯行，應依刑法第47
    條第1項規定加重其刑等語，然查被告雖經本院以97 年度花
    簡字第1052號判決判處有期徒刑4月確定，於98年4月11日徒
    刑執行完畢出監，惟被告另犯毒品案，經本院於98年3 月31
    日以98年度訴字第57號判決判處有期徒刑7月，於98年5月20
    日以98年度聲字第315 號裁定，將上開有期徒刑4月、7月定
    應執行刑為有期徒刑10月，被告於98年8月17 日復入監執行
    ，執行檢察官換發指揮書，其執行完畢日期為99年6月16 日
    ，有臺灣高等法院被告前案紀錄表1 份在卷可參，是依上開
    最高法院判決意旨，本件被告前開徒刑不能認為已執行完畢
    ，是無起訴書所載構成累犯之情，併此敘明。又被告在未為
    任何有偵查犯罪職權之公務員知悉前，即向警員自首，承認
    其有施用海洛因之犯行，並進而接受本件裁判等情，有警詢
    筆錄1份及本院98年9月11日電話紀錄1 紙附卷可參，爰依刑
    法第62條前段規定，就其施用海洛因犯行部分，減輕其刑，
    並依法先加後減之。另被告雖於本院審理時供出其毒品來源
    為范坤炎，然因其於警詢時僅稱綽號「阿源」之人所免費提
    供，故警方並未能有機會因而破獲范坤炎販賣或轉讓毒品之
    犯行，此有公訴人於98年9月9日陳報狀1 紙及該狀所附范坤
    炎刑案資料查註紀錄表、花蓮縣警察局吉安分局刑事案件報
    告書各1 份在卷可按，是被告尚難適用毒品危害防制條例第
    17條第1 項之有利規定，附此敘明。爰審酌被告之前科紀錄
    、其犯罪之動機、手段、施用毒品係對自己身體之殘害，及
    其犯罪後坦承犯行之態度等一切情狀，量處如主文所示之刑
    ，並定其應執行刑，以示懲儆。
據上論斷，應依刑事訴訟法第273條之1第1項、第299條第1 項前
段，毒品危害防制條例第10條第1項、第2項，刑法第11條前段、
第51條第5款、第62條前段之規定，判決如主文。
本案經檢察官黃蘭雅到庭執行職務。
中    華    民    國    98    年    9     月    23    日
                  刑事第一庭    法  官  魏俊明
以上正本證明與原本無異。
如不服本判決應於收受送達後10日內向本院提出上訴書狀，並應
敘述具體理由。其未敘述上訴理由者，應於上訴期間屆滿後20日
內向本院補提理由書 (均須按他造當事人之人數附繕本) 「切勿
逕送上級法院」。
中    華    民    國    98    年    9     月    23    日
                                書記官
附錄本判決論罪之法律條文：
毒品危害防制條例第10條：
施用第一級毒品者，處 6 月以上 5 年以下有期徒刑。
施用第二級毒品者，處 3 年以下有期徒刑。


司法院資訊處製作；財團法人民間司法改革基金會備份。
